臺灣臺中地方法院民事判決
111年度家簡字第1號
原      告  黃世疄  
訴訟代理人  楊俊彥律師
複代理人    賴怡君  
被      告  陳家珊  
上列當事人間請求損害賠償事件，本院於民國111年3月29日言詞
辯論終結，判決如下：
    主      文
被告應給付原告新臺幣貳拾陸萬元，及自民國110年5月1日起至
清償日止，按年息百分之五計算之利息。
訴訟費用由被告負擔。
本判決得假執行。
    理    由
一、原告起訴主張：兩造於106年10月10日結婚，110年9月2日離
    婚，原告曾於兩造婚姻關係存續中，即109年8月17日為被告
    清償其對毛妘庭之新台幣（下同）26萬元債務，此屬原告於
    兩造婚姻期間，以自己財產代償被告之債務。為此，爰依民
    法第1023條第2項規定之請求權基礎，提起本件訴訟，請求
    被告償還代墊款，並聲明：被告應給付原告26萬元，及自起
    訴狀繕本送達翌日起至清償日止，按週年利率百分之五計算
    之利息；訴訟費用由被告負擔；願供擔保，請准宣告假執行
    。
二、被告則以：被告對毛妘庭的26萬元債務是原告清償掉的，但
    是當時是雙方心甘情願的，原告無理由請求其償還這筆錢等
    語。聲明：原告之訴駁回，訴訟費用由原告負擔。
三、原告主張之上開事實，業據其提出LINE對話擷圖為證，且為
    被告所不爭執係原告為其清償上開26萬元債務，堪信屬實。
    按夫妻未以契約訂立夫妻財產制者，除本法另有規定外，以
    法定財產制，為其夫妻財產制；夫或妻之財產分為婚前財產
    與婚後財產，由夫妻各自所有。不能證明為婚前或婚後財產
    者，推定為婚後財產；不能證明為夫或妻所有之財產，推定
    為夫妻共有；夫妻各自對其債務負清償之責。夫妻之一方以
    自己財產清償他方之債務時，雖於婚姻關係存續中，亦得請
    求償還，民法第1005條、民法第1017條第1項、民法第1023
    條分別定有明文。查兩造於婚姻關係存續中並未以契約訂立
    夫妻財產制，應以法定財產制，為其夫妻財產制。而如前所
    述，本件原告於兩造婚姻關係存續中，既有以自己財產為被
    告清償上開26萬元債務，其依民法第1023條第2項規定，請
    求償還，自屬有據。被告雖以前詞抗辯，然為原告所否認，
    且稱因當時債權人生活困難，原告才去代償這筆債務等語，
    觀之上開LINE對話擷圖，原告確基於當時債權人生活困難（
    債權人稱：我也有我的難處...我也沒人能依靠...），而為
    被告清償上開26萬元債務，是原告當時因債權人困難而願意
    為被告清償上開26萬元債務，此為其當時為被告清償債務之
    動機而已，並無拋棄請求償還之意，難認原告無請求被告償
    還之權利。被告此部分所辯，自無可採。從而，原告請求被
    告給付26萬元，及起訴狀繕本送達翌日即110年5月1日起至
    清償日止，按年息百分之五計算之利息，為有理由，應予准
    許。又按所命給付之金額未逾50萬元之判決，法院應依職權
    宣告假執行，民事訴訟法第389條第1項第5款定有明文，該
    規定依家事事件法第51條之規定，亦為家事訴訟事件所準用
    。準此，本判決所命給付金額既未逾50萬元，應依職權宣告
    假執行。至原告陳明願供擔保聲請宣告假執行，應僅在促使
    法院注意依職權宣告假執行而已，此部分尚無庸另為准駁之
    諭知。
四、訴訟費用負擔之依據：家事事件法第51條，民事訴訟法第78
    條。
中　　華　　民　　國　　111 　年　　4 　　月　　12　　日
                  家事法庭   法  官  顏銀秋
以上為正本係照原本作成。
對本判決上訴，須於判決送達後二十日內向本院提出上訴狀（
需附繕本）。如委任律師提起上訴者，應一併繳納上訴審裁判費
。 
中　　華　　民　　國　　111 　年　　4 　　月　　12　　日
                              書記官  王綉玟